# 建筑工程行业新准则收入确认方法

提问人：ethanxam 时间：2019-06-09 09:51:49
陈版你好！
由于绝大部分建筑工程施工企业承包的工程施工在完工或者交付前标的都属于业主，根据指南中对产出法的描述，是不是用投入法确认工程施工产生的收入更合理？指南中的意思是产出法在此不太适合，请帮忙解读。
产出法。产出法是根据已转移给客户的商品对于客户的价值确定履约进度的方法，通常可采用实际测量的完工进度、评估已实现的结果、已达到的里程碑、时间进度、已完工或交付的产品等产出指标确定履约进度。企业在评估是否采用产出法确定履约进度时，应当考虑具体的事实和情况，并选择能够如实反映企业履约进度和向客户转移商品控制权的产出指标。当选择的产出指标无法计量控制权已转移给客户的商品时，不应采用产出法。例如，当处于生产过程中的在产品在其完工或交付前已属于客户时，如果该在产品对本合同或财务报表具有重要性，则在确定履约进度时不应使用已完工或已交付的产品作为产出指标，这是因为处于生产过程中的在产品的控制权也已经转移给了客户，而这些在产品并没有包括在产出指标的计量中，因此该指标并未如实反映已向客户转移商品的进度

回答人：chenyiwei
一般可以这样理解，例如采用成本占比（对特定的外购项目如外购设备的成本可采用 “调整投入法”）。但是，基于审计对外部证据的要求，虽然是以投入法为主，但仍应注意获取业主或外部监理对完工进度的确认，与投入法下的完工进度互相佐证。